# 验资 - 外管局函证

提问人：alisonli123 时间：2011-06-07 17:32:02
请问，中外合资，外方以其投资企业分回的人民币利润再投资，是否需到外管局函证？

回答人：chenyiwei
凡涉及到外商投资企业外方实收资本增减变动的验资，无论外方采用何种出资方式，均需到外汇管理局执行函证程序，但不同出资方法下的函证内容以及需提交的资料不同。 现在有些地方的事务所已经可以通过外汇管理局提供的“外商直接投资管理信息系统”的事务所端口，通过IC卡读卡器实现网上函证，而无需再去外管局的业务受理柜台，但本质并未发生变化。